行  政  法  院  裁  定                          八十七年度裁字第一三八○號
    再 審原 告  林肇珍即永泰企業社
    再 審被 告  財政部臺灣省北區國稅局
右當事人間因營利事業所得稅事件，再審原告對本院中華民國八十七年四月三十日八
十七年度判字第八一九號判決提起再審之訴，本院裁定如左︰
    主  文
再審之訴駁回。
    理  由
按對於本院判決提起再審之訴，依行政訴訟法第三十三條準用民事訴訟法第五百零一
條第一項第四款之規定，必須表明「再審理由及關於再審理由並遵守不變期間之證據
。」所謂表明再審理由，必須指明其所對之提起再審之訴之判決，有如何合於行政訴
訟法第二十八條所定再審事由之具體情事始為相當，倘僅泛言有何條款之再審事由，
而無具體情事，或僅指明其所聲請再審之裁定前各前程序所為裁判，有如何再審事由
而未一語指及其對之提起再審之訴之判決有合於再審之事由者，均難謂已表明再審事
由，其再審之訴，即屬不合法。本件再審原告前因營利事業所得稅事件提起行政訴訟
，經本院八十六年判字第六一六號判決駁回其訴後，曾先後兩次提起再審之訴，均經
本院八十六年度判字第三三○九號及八十七年度判字第八一九號判決（以下簡原判決
）以其再審無理由，分別判決駁回其再審之訴。茲再審原告以原判決有行政訴訟法第
二十八條第一款、第九款及第十款等再審事由，對之提起再審之訴。核其狀陳各節，
無非對本院八十六年度判字第六一六號及同年度判字第三三○九號判決有行政訴訟法
第二十八條第一款、第九款再審事由，此部分業經本院上開判決所不採，再審原告據
以作為對原判決提起再審之訴，揆諸首揭說明，於法不合。又再審原告指摘原判決未
採信其已於八十七年一月八日收受八十五年度綜合所得稅核定稅額繳款書之主張，構
成同法第二十八條第十款再審事由。然查，上開證物即係本院八十六年度判字第三三
○九號八十六年十二月三十一日判決後存在之證物，原判決認定不符合其對本院八十
六年度判字第三三○九號判決提起再審之訴之「證物」，核無不合，再審原告就此並
未提出具體情事，復未提出證據證明其主張為真實，則其泛指原判決有行政訴訟法第
二十八條第十款事由，對之提起再審，難謂合法，應予駁回。至再審原告對同一事件
之歷次裁判為再審，須對最近一次之裁判有再審理由時，始得進而審究前此歷次裁判
有否再審理由，再審原告對原判決之再審之訴，既因不合法應駁回，其對本院前歷次
判決所主張之再審事由，即無庸審究，併此明。
據上論結，本件再審之訴為不合法，爰依行政訴訟法第三十三條、民事訴訟法第五百
零二條第一項，裁定如主文。
中    華    民    國     八十七      年     十二     月       四        日
                    行 政 法 院 第 五 庭
                                審 判 長 評  事      廖  政  雄
                                         評  事      高  秀  真
                                         評  事      沈  水  元
                                         評  事      林  清  祥
                                         評  事      劉  鑫  楨
右  正  本  證  明  與  原  本  無  異
                                         法院書記官  張  惠  美
中    華    民    國     八十七      年     十二     月       四        日
